【裁判字號】    98,易緝,20
【裁判日期】    980227
【裁判案由】    竊盜
【裁判全文】
臺灣高雄地方法院刑事判決              98年度易緝字第20號
公  訴  人  臺灣高雄地方法院檢察署檢察官
被      告  甲○○
上列被告因竊盜案件，經檢察官提起公訴（97年度偵字第12870
號），本院以簡式審判程序審理，判決如下：
    主  文
甲○○犯攜帶兇器竊盜罪，處有期徒刑柒月，扣案之老虎鉗貳支
沒收。又犯攜帶兇器竊盜罪，處有期徒刑柒月，扣案之上開老虎
鉗貳支沒收。應執行有期徒刑拾月，扣案之老虎鉗貳支沒收。
    事  實
一、甲○○意圖為自己不法之所有，基於竊盜犯意，於民國97年
    4 月26日下午4 時5 分許，攜帶其所有客觀上足以對人之生
    命身體安全構成威脅，可供兇器使用之老虎鉗2 支，前往高
    雄縣鳳山市○○路291 號「家樂福」量販店五甲店賣場內（
    下稱家樂福賣場），持上開老虎鉗撬開包裝香菸之塑膠硬盒
    （毀損部分未據告訴），竊取「峰」牌香菸9 條（每條10包
    ，總價新台幣〈下同〉6,390 元），得手後置於隨身之提包
    內，攜離現場。
二、又意圖為自己不法所有，另基於竊盜犯意，攜帶同上老虎鉗
    2 支，於97年4 月29日下午5 時35分許，再度前往上開賣場
    內，以同上手法竊取同品牌香菸4 條（總價2,840 元，毀損
    部分未據告訴），得手後置於隨身提包內，欲攜離現場時，
    遭賣場人員發現並報警處理，經警到場查獲，扣得「峰」牌
    香菸4 條（已發還家樂福賣場）、老虎鉗2 支，復調閱97年
    4 月26日、29日之監視錄影畫面，而查悉上情。
三、案經高雄縣政府警察局鳳山分局報請臺灣高雄地方法院檢察
    署檢察官偵查起訴。
    理  由
一、本件被告甲○○所犯為死刑、無期徒刑、最輕本刑為3 年以
    上有期徒刑之罪，其於準備程序進行中，就被訴事實為有罪
    之陳述，經本院告知簡式審判程序之旨，並聽取當事人之意
    見後，裁定進行簡式審判程序，合先敘明。
二、前揭事實，業據被告甲○○於本院審理中，全部坦認不諱（
    易緝卷第48頁），且經證人即家樂福賣場保全人員乙○○於
    警詢中指訴明確（警卷第10-11 頁），復有贓物認領保管單
    1 份、監視錄影翻拍照片6 幀附卷可稽（警卷第17-19 頁）
    ，及「峰」牌香菸4 條（已發還家樂福賣場）、老虎鉗2 支
    扣案為憑。被告自白既有上開卷證可佐，自堪採為論科依據
    。本件事證明確，被告上開犯行均堪認定，應予依法論科。
三、按刑法第321 條第1 項第3 款之攜帶兇器竊盜罪，係以行為
    人攜帶兇器竊盜為其加重條件，此所謂兇器，其種類並無限
    制，凡客觀上足對人之生命、身體、安全構成威脅，具有危
    險性之兇器均屬之，且祇須行竊時攜帶此種具有危險性之兇
    器為已足，不以攜帶之初有行兇之意圖為必要（最高法院79
    年台上字第5253號判例意旨參照）。本件扣案之老虎鉗2 支
    ，均屬尖硬鐵器，有照片1 幀在卷可參，既能用於撬開包裝
    香菸之塑膠硬盒，客觀上足以對他人之生命身體構成威脅，
    自屬兇器無疑。被告於2 次竊盜時均攜帶上開具有危險性之
    老虎鉗2 支，自應論以攜帶兇器竊盜罪。
四、核被告甲○○所為，均係犯刑法第321 條第1 項第3 款攜帶
    兇器竊盜罪。所犯2 次加重竊盜犯行，時空並非密接，顯屬
    各別起意，應予分論併罰。爰審酌被告前有施用毒品、竊盜
    等前科，有臺灣高等法院被告前案紀錄表1 份在卷可按，素
    行欠佳，且年值青壯，不思循正當途徑賺取財物，竟先後竊
    取同一賣場各9 條及4 條香菸，價值觀念偏差，應予導正；
    惟念其事後坦承犯行，已與被害人家樂福賣場達成和解，並
    給付賠償金2 萬8,400 元，有和解書及本院公務電話紀錄各
    1 份在卷可參（易緝卷第59頁、第72頁），頗見悔意，犯罪
    後態度良好，所竊物品價值非鉅，犯罪情節亦非重大，及其
    犯罪動機、目的、手段等一切情狀，認檢察官具體求處上開
    二罪各有期徒刑7 月，應執行有期徒刑10月，洵屬妥適，爰
    分別量處如主文所示之刑，並定其應執行之刑，以資儆懲。
五、扣案之老虎鉗2 支，均屬被告所有，業據其於警詢中所供明
    （警卷第7 頁），並於審理中供認於2 次竊盜時均攜帶持用
    等語（易緝卷第48頁），自應依刑法第38條第1 項第2 款之
    規定，於所犯上開2 罪項下，均宣告沒收。
據上論斷，應依刑事訴訟法第284 條之1 、第273 條之1 第1 項
、第299 條第1 項前段，刑法第321 條第1 項第3 款、第38條第
1 項第2 款、第51條第5 款，判決如主文。
本案經檢察官林永富到庭執行職務。
中    華    民    國    98    年    2     月    27    日
                  刑事第六庭    法  官  林柏壽
以上正本證明與原本無異。
如不服本判決應於收受本判決後10日內向本院提出上訴書狀，並
應敘述具體理由，如未敘述上訴理由者，應於上訴期間屆滿後20
日內補提理由書狀於本院（均須按他造當事人之人數附繕本）「
切勿逕送上級法院」。
                                書記官  劉國偉
中    華    民    國    98    年    2     月    27    日
附錄本案論罪科刑法條：
刑法第321 條第1 項（加重竊盜罪）
犯竊盜罪而有左列情形之一者，處6 月以上、5 年以下有期徒刑
一、於夜間侵入住宅或有人居住之建築物、船艦或隱匿其內而犯
    之者。
二、毀越門扇、牆垣或其他安全設備而犯之者。
三、攜帶兇器而犯之者。
四、結夥三人以上而犯之者。
五、乘火災、水災或其他災害之際而犯之者。
六、在車站或埠頭而犯之者。


司法院資訊處製作；財團法人民間司法改革基金會備份。
